【裁判字號】    95,小上,64
【裁判日期】    950831
【裁判案由】    給付簽帳卡消費款
【裁判全文】
臺灣臺中地方法院民事裁定            95年度小上字第64號
上  訴  人  甲○○
被上訴人    中國信託商業銀行股份有限公司
法定代理人  乙○○
上列當事人間請求給付簽帳卡消費款事件，上訴人對於民國95年
6月9日本院臺中簡易庭95年度中小字第1916號第一審小額民事判
決提起上訴，本院裁定如下：
    主      文
上訴駁回。
第二審訴訟費用新臺幣壹仟伍佰元由上訴人負擔。
    理      由
壹、本件上訴意旨略以：上訴人未曾向被上訴人申請信用卡，亦
    未曾授意他人代為申請，且上訴人已於民國94年11月9日向
    被上訴人說明，惟原審未加以調查，遽認上訴人應給付簽帳
    卡消費款，是原審判決實嫌速斷云云。
貳、按對於小額程序之第一審裁判之上訴或抗告，非以其違背法
    令為理由，不得為之；又上訴狀內應記載上訴理由，表明（
    一）原判決所違背之法令及其具體內容。（二）依訴訟資料
    可認為原判決有違背法令之具體事實。民事訴訟法第436條
    之24第2項、第436條之25分別定有明文。又所謂判決有違背
    法令，乃指判決不適用法規或適用不當，亦為同法第468條
    所明定，此亦為小額事件之上訴程序所準用（民事訴訟法第
    436條之32第2項參照）。而以判決有不適用法規或適用不當
    為上訴理由時，其上訴狀或理由書應有具體之指摘，並揭示
    該法規之條項或內容，若係成文法以外之法則，應揭示該法
    則之旨趣，倘為司法院解釋或最高法院之判例，則應揭示該
    判解之字號或其內容，如依民事訴訟法第469條所列第1款至
    第5款理由提起上訴時（第6款未準用，參照民事訴訟法第43
    6條之32第2項規定），其上訴狀或理由書應揭示合於該條款
    之事實，上訴理由狀如未依此項方法表明者，即難認為已對
    原判決之違背法令有具體之揭示，其上訴自難認為合法，最
    高法院著有71年度台上字第314號判例可資參照。另按上訴
    不合程式或已逾期間或法律上不應淮許者，第二審法院應以
    裁定駁回之，民事訴訟法第444條第1項前段亦有明文；且此
    於小額事件之上訴程序亦準用之，參照民事訴訟法第436條
    之32第2項之規定自明。查上訴人前開上訴理由，並未具體
    指出原審判決有如何違背法令情事，更未指明原審判決所違
    反之法令條項或其內容以及依訴訟資料有何判決違背法令之
    具體事實，參諸前開說明，自不得謂已合法表明上訴理由，
    。
參、次按當事人於小額訴訟第二審程序不得提出新攻擊或防禦方
    法，但因原法院違背法令致未能提出者，不在此限，民事訴
    訟法第436條之28定有明文。上訴人於原審並未提出如前開
    上訴意旨之抗辯，則其於第二審始提出新攻擊或防禦方法，
    堪以認定，此外亦無因原法院違背法令致上訴人未能提出前
    開抗辯之情形，故上訴人上訴意旨之前開抗辯，本院自無從
    審酌，從而本件上訴，難認為合法，應予駁回。
肆、按民事訴訟法第436條之32第1項準用同法第436條之19第1項
    之規定，於小額事件之上訴程序，第二審法院為訴訟費用之
    裁判時，應確定其費用額。查本件小額事件之第二審訴訟費
    用額為裁判費1,500元，爰諭知如主文第二項所示。
伍、據上論結，本件上訴為不合法，依民事訴訟法第436條之32
    第1項、第2項、第444條第1項前段、第95條、第78條、第43
    6條之19第1項，裁定如主文。
中    華    民    國    95    年    8     月    31    日
                  民事第一庭  審判長法  官  張惠立
                                    法  官  吳蕙玟
                                    法  官  鍾啟煒
以上正本係照原本作成。
不得上訴。
中    華    民    國    95    年    8    月     31    日
                                    書記官


司法院資訊處製作；財團法人民間司法改革基金會備份。
